【裁判字號】    91,重訴,38
【裁判日期】    920514
【裁判案由】    侵權行為損害賠償
【裁判全文】
臺灣高等法院臺中分院民事判決  九十一年度重訴字第三八號
    原      告  美商優派股份有限公司
    法定代理人  甲○○
    訴訟代理人  乙○○
    被      告  丙○○
右當事人間因請求侵權行為損害賠償事件，原告提起刑事附帶民事訴訟，經本院刑事
庭裁定移送前來，本院判決如左︰
      主      文
被告應給付原告新臺幣壹佰捌拾萬元，及自九十一年五月三日起至清償日止，按年息
百分之五計算之利息。
原告其餘之訴駁回。
訴訟費用由被告負擔十分之一，餘由原告負擔。
      事      實
甲、原告方面：
一、聲明：被告應給付原告新臺幣（下同）貳仟貳佰伍拾萬元，及自附帶民事訴訟訴
    狀繕本送達被告翌日起至清償日止，按年息百分之五計算之利息。
二、陳述：
（一）原告為「ＶｉｅｗＳｏｎｉｃ」及「ＶｉｅｗＳｏｎｉｃ及三鳥圖」商標之商
      標權人，專用期限自民國八十七年十二月十六日至民國一百年十一月十五日。
      被告為謀取不法利益，向不知名之男子購買仿冒原告所生產之ＶＰ１４○液晶
      螢幕顯示器六台，而在台中市○○路二十號之大能資訊有限公司公開陳列，並
      以每台新台幣（下同）一萬五千元不等之價格，連續出售予不特定人，造成原
      告數十年辛苦經營、維持之優良商譽受損，且被告於刑事偵查及審判期間均堅
      拒供出仿冒品來源，更嚴重影響原告之商機，爰依商標法第六十六條第一項第
      三款之規定，請求以侵害商標專用商品零售單價五百倍計算之損害賠償，即如
      聲明之金額及其法定利息。
（二）原告所生產前揭商品於八十九年十一月、十二月及九十年一月之銷售數量分別
      為一百三十五台、一百零四台、六十台，每台售價則分別為一萬九千二百元、
      一萬七千五百元、一萬七千五百元（均為未稅配銷價）。另消費大眾因不知情
      購買被告出售之仿冒品後，向原告請求提供售後服務未果，亦造成原告之商譽
      受損。
三、證據：提出ＶｉｅｗＳｏｎｉｃ及圖之商標註冊證影本、前揭產品廣告型錄、仿
    冒品正面、背面及包裝紙箱側面數位列印本、銷貨紀錄列印本、臺灣臺中地方法
    院九十年度易字第三三五一號及本院九十一年度上易字第六二六號刑事判決影本
    各乙份為證。
乙、被告方面：
    未於言詞辯論期日到場，亦未提出書狀為任何陳述。
丙、本院依職權調閱本件被告違反商標法全案刑事卷宗。
      理      由
一、被告未於言詞辯論期日到場，核無民事訴訟法第三百八十六條所列各款事由，爰
    依原告聲請為一造辯論判決。
二、原告主張：伊為「ＶｉｅｗＳｏｎｉｃ」及「ＶｉｅｗＳｏｎｉｃ及三鳥圖」商
    標之商標權人，專用期限自民國八十七年十二月十六日至民國一百年十一月十五
    日。被告為謀取不法利益，向不知名之男子購買仿冒原告所生產之ＶＰ１４○液
    晶螢幕顯示器六台，而在台中市○○路二十號之大能資訊有限公司公開陳列，並
    以每台新台幣一萬五千元之價格，連續出售予不特定人，為此依商標法第六十六
    條第一項第三款之規定，求為命被告賠償貳仟貳佰伍拾萬元及其法定遲延利息之
    判決。
三、原告主張被告前揭侵權行為之事實，業已提出商標註冊證影本、產品廣告型錄、
    仿冒品正面、背面及包裝紙箱側面數位列印本、臺灣臺中地方法院九十年度易字
    第三三五一號及本院九十一年度上易字第六二六號刑事判決影本各乙份為證，並
    經本院調取上開刑事卷宗核閱全案卷證屬實，被告復未到場或提出書狀而為爭執
    ，原告之上開主張，自堪信為真實。
四、按商標專用權人對於侵害其商標專用權者，得請求損害賠償，並得以查獲侵害商
    標專用權商品零售單價五百倍至一千五百倍之金額，計算其損害，商標法第六十
    一條第一項前段、第六十六條第一項第三款定有明文。本件被告明知為原告產品
    之仿冒品，猶加以買受，並予陳列出售，其侵害原告商標專用權甚明；而原告請
    求依查獲侵害商標專用權商品零售單價一萬五千元之一千五百倍計算即二千二百
    五十萬之損害賠償，惟被告被查獲之數量僅六台，原告以最高倍數請求，顯然過
    高，本院認以五百倍為當，即為七百五十萬元。又依上開規定之損害賠償計算結
    果，賠償金額顯不相當者，法院得予酌減之，商標法第六十六條第二項亦定有明
    文。本院審酌被告販售仿冒品之數量僅有六台，實際上對原告銷售市場之影響有
    限；該商品之單價甚高，一律逕依零售單價之五百倍至一千五百倍計算損害賠償
    有失公平；況被告僅販賣六台，扣除成本後，所得利益尚屬有限，竟因此負擔高
    達二千餘萬元之賠償責任，其失公平，至為灼然；且參酌原告所提出於八十九年
    十一月份至九十年一月所販售數量為一百三十五台、一百零四台、六十台，銷售
    數量固有遞減，惟此為原告全台灣地區銷售數量，與被告販賣數量相比較，被告
    所得尚微不足道，是本院斟酌兩造之利害及被告侵權行為情節，及原告就其損害
    情形等一切情狀，認本件如以七百五十萬作為損害賠償之計算，顯然過高，不相
    當，應酌減至一百八十萬元（以原告主張之真品銷售量每月平均一百台乘以平均
    單價約一萬八千元）始為相當。
五、從而，原告本於商標法第六十六條第一項第三款之規定，訴請被告賠償貳仟貳佰
    伍拾萬元及其法定遲延利息，於一百八十萬元及自附帶民事訴訟法繕本送達被告
    翌日即九十一年五月三日起至清償日止，按年息百分之五計算利息之範圍內，為
    有理由，應予准許；逾此範圍，為無理由，應予駁回。
據上論結，本件原告之訴，一部有理由，一部無理由，依民事訴訟法第三百八十五條
第一項前段、第七十九條但書，判決如主文。
中      華      民      國    九十二    年      五      月     十四     日
~B1民事第一庭審判長法  官  林陳松
~B2                法  官  李寶堂
~B3                法  官  鄭金龍
右為正本係照原本作成。
兩造均得上訴。
如對本判決上訴，須於收受判決送達後二十日內向本院提出上訴書狀，其未表明上訴
理由者，應於提出上訴後二十日內向本院提出上訴理由書（須按他造人數附具繕本）
，並繳納送達用雙掛號郵票拾份（每份拾肆元）。
上訴時應提出委任律師或具有律師資格之人之委任狀；委任有律師資格者，另應附具
律師及格證書及釋明委任人與受任人有民事訴訟法第四百六十六條之一第一項但書或
第二項（詳附註）所定關係之釋明文書影本。
~B                書記官  林桂鳳
中      華      民      國    九十二    年      五      月     十五     日
附註：
民事訴訟法第四百六十六條之一（第一項、第二項）
對於第二審判決上訴，上訴人應委任律師為訴訟代理人。但上訴人或其法定代理人具
有律師資格者，不在此限。
上訴人之配偶、三親等內之血親、二親等內之姻親，或上訴人為法人、中央或地方機
關時，其所屬專任人員具有律師資格並經法院認為適當者，亦得為第三審訴訟代理人
。
                                                                        Ｈ


司法院資訊處製作；財團法人民間司法改革基金會備份。
